# 母公司持股比例变动合并时损益调整

提问人：邓小木木 时间：2019-12-12 08:05:08
举例：
2017 年母公司对子公司的持股比例由100% 下降至65%，股权转让；
2018 年母公司对子公司的持股比例由65% 下降至58.5%，新投资方增资；
2019 年母公司对子公司的持股比例由58.5% 下降至 55.5742%，新投资方增资。
增资协议明确自交割日起，公司的资本公积、盈余公积、滚存未分配利润等由现有股东及投资方按其各自持有的公司股权比例享有。公司截止 2019 年未分配过利润。
请教陈版，在每年末编制合并报表时是否应按最新的持股比例做长期股权投资-损益调整，但是报表不平，是否要按最新持股比例追溯调整？

回答人：chenyiwei
这些事项在合并报表层面应体现 “不丧失控制权前提下部分处置子公司股权” 的处理效果，即权益性交易，体现合并报表准则第四十九条所要求的处理效果。你可以检查一下在股权变动前后在该子公司净资产中所享有份额的差额是否已调整在合并报表的资本公积中了。